臺灣臺南地方法院刑事判決
111年度交易字第865號
公  訴  人  臺灣臺南地方檢察署檢察官
被      告  葉建宏



上列被告因公共危險案件，經檢察官提起公訴（111 年度偵字第
17074 號），被告於準備程序就被訴事實為有罪之陳述，經合議
庭裁定由受命法官獨任行簡式審判程序，判決如下：
    主  文
葉建宏犯駕駛動力交通工具而吐氣所含酒精濃度達每公升零點二
五毫克以上之罪，處有期徒刑伍月，併科罰金新臺幣貳萬元，徒
刑如易科罰金、罰金如易服勞役，均以新臺幣壹仟元折算壹日。
    事  實
一、葉建宏於民國111 年6 月30日晚間9 時許至同日晚間10時50
    分許，在臺南市永康區廣興街某友人住處飲用啤酒，明知飲
    酒後已達不得駕駛動力交通工具之程度，竟基於酒後駕駛動
    力交通工具之犯意，無照駕駛車牌號碼000-000 號普通重型
    機車上路。嗣於同日晚間10時53分許，行經臺南市永康區廣
    興街76巷右轉富強路1 段2 巷時，因違規未配戴安全帽，為
    警在富強路1 段2 巷與富強路1 段2 巷380 弄路口攔查，並
    於同日晚間11時10分許，測得其吐氣所含酒精濃度達每公升0.
    81毫克，始悉上情。
二、案經臺南市政府警察局永康分局報告臺灣臺南地方檢察署檢
    察官偵查起訴。
    理  由
壹、程序事項：
　　本件被告葉建宏所犯者，非為死刑、無期徒刑、最輕本刑為
    3 年以上有期徒刑之罪，亦非高等法院管轄第一審案件，其
    於準備程序進行中，就被訴事實為有罪之陳述（交易字卷第
    29頁），經依法告知其簡式審判程序之旨，並聽取當事人之
    意見後，合議庭爰依刑事訴訟法第273 條之1 第1 項之規定
    ，裁定進行簡式審判程序。且依刑事訴訟法第273 條之2 規
    定，不受同法第159 條第1 項、第161 條之2 、第161 條之
    3 、第163 條之1 及第164 條至第170 條所規定證據能力認
    定及調查方式之限制，合先敘明。
貳、實體事項：
一、認定事實所憑之證據及理由：
　　上揭犯罪事實業據被告於警詢、偵訊、準備及審理程序中均
    坦承不諱（警卷第7 頁至第10頁，偵卷第11頁至第13頁，交
    易字卷第29頁、第34頁、第36頁至第37頁），並有臺南市政
    府警察局永康分局當事人酒精測定紀錄表、財圑法人工業技
    術研究院呼氣酒精測試器檢定合格證書、臺南市政府警察局
    舉發違反道路交通事件通知單、車輛詳細資料報表、證號查
    詢機車駕駛人資料各1 份在卷可稽（警卷第11頁至第15頁、
    第33頁至第35頁），足認被告上開任意性之自白與事實相符
    ，應可採信。本件事證明確，被告犯行洵堪認定，應予依法
    論科。
二、論罪科刑：
　㈠核被告所為，係犯刑法第185 條之3 第1 項第1 款之駕駛動
    力交通工具而吐氣所含酒精濃度達每公升0.25毫克以上之罪
    。
　㈡被告前因酒後駕車之公共危險等案件，經本院以110 年度交
    簡字第255 號判決定應執行有期徒刑4 月確定，於110 年7 
    月8 日易科罰金執行完畢後，5 年以內故意再犯本件有期徒
    刑以上之罪，核與刑法第47條第1 項所定累犯之要件相符。
    被告上開構成累犯之事實及應加重其刑之事項，業據檢察官
    主張明確，且提出刑案資料查註紀錄表為證（偵字卷第25頁
    至第26頁），並有該案判決及臺灣高等法院被告前案紀錄表
    各1 份在卷可查（交易字卷第15頁至第18頁、第41頁至第42
    頁），均經本院踐行調查、辯論程序，自得作為論以累犯及
    裁量加重其刑之裁判基礎。衡酌被告上開前案之犯罪情節，
    係於飲用啤酒後，駕駛普通重型機車行駛於一般市區道路，
    為警查獲並測得吐氣所含酒精濃度達每公升0.58毫克，與本
    案之犯罪類型、態樣、手段及所侵害法益均相同，足認被告
    對刑罰反應力薄弱，未因前案徒刑之執行完畢而有所警惕，
    本案犯罪之責任非難程度應予提升，且依本案犯罪情節，並
    無應量處法定最低刑度之情形，即使依累犯規定加重其法定
    最低本刑，亦不致使行為人所承受之刑罰超過其所應負擔之
    罪責，即無司法院釋字第775 號解釋意旨所指應裁量不予加
    重最低本刑，否則將致罪刑不相當之情形，爰依刑法第47條
    第1 項規定，加重其刑，並依最高法院110 年度台上大字第
    5660號裁定意旨揭示之精簡裁判要求，尚無庸於判決主文為
    累犯之諭知，併予敘明。
　㈢爰以行為人之責任為基礎，審酌被告明知酒精成分對人之意
    識、控制能力具有不良影響，超量飲酒後會導致對周遭事務
    之辨識及反應能力較平常狀況薄弱，竟仍不知謹慎，本件於
    飲酒後，猶無照駕駛普通重型機車行駛於公眾往來之一般市
    區道路，為警測得吐氣所含酒精濃度達每公升0.81毫克，數
    值極高，足認對於公眾生命財產安全生有相當危險。惟念被
    告本件並未肇事發生交通事故致他人受有傷害，犯後坦承犯
    行，及於審理中自承為高職畢業之智識程度，未婚、無子女
    ，現從事大樓保全工作，每月收入約新臺幣（下同）2 萬元
    ，並與女友同住之家庭生活及經濟狀況（交易字卷第38頁）
    等一切情狀，量處如主文所示之刑，並諭知徒刑如易科罰金
    、罰金如易服勞役之折算標準。
據上論斷，依刑事訴訟法第273 條之1 第1 項、第299 條第1 項
前段，刑法第185 條之3 第1 項第1 款、第47條第1 項、第41條
第1 項、第42條第3 項，刑法施行法第1 條之1 第1 項，判決如
主文。
本案經檢察官高振瑋提起公訴，檢察官吳惠娟到庭執行職務。
中　　華　　民　　國　　111 　年　　9 　　月　　20　　日
                  刑事第四庭  法  官  陳品謙
以上正本證明與原本無異。
如不服本判決應於收受本判決後20日內向本院提出上訴書狀，並
應敘述具體理由。其未敘述上訴理由者，應於上訴期間屆滿後20
日內向本院補提理由書狀（均須按他造當事人之人數附繕本）「
切勿逕送上級法院」。 
　　　　　　　　　　　　　　　書記官  趙建舜
中　　華　　民　　國　　111 　年　　9 　　月　　20　　日

附錄本案論罪科刑法條：
中華民國刑法第185 條之3 第1 項第1 款
駕駛動力交通工具而有下列情形之一者，處3 年以下有期徒刑，
得併科30萬元以下罰金：
一、吐氣所含酒精濃度達每公升0.25毫克或血液中酒精濃度達百
    分之0.05以上。